【裁判字號】    97,訴,163
【裁判日期】    970318
【裁判案由】    違反毒品危害防制條例
【裁判全文】
臺灣屏東地方法院刑事判決               97年度訴字第163號
公  訴  人  臺灣屏東地方法院檢察署檢察官
被      告  甲○○
                    （現於臺灣屏東監獄竹田分監執行中）
上列被告因違反毒品危害防制條例案件，經檢察官提起公訴（97
年度毒偵字第26、72號），被告於準備程序中就被訴事實為有罪
之陳述，經本院合議庭裁定改以簡式審判程序審理，判決如下：
    主  文
甲○○施用第一級毒品，累犯，處有期徒刑拾月；又施用第一級
毒品，累犯，處有期徒刑拾月。應執行有期徒刑壹年陸月。
    事  實
一、甲○○前於民國93年間因竊盜案件，經本院以93年度簡字第
    1471號判決判處拘役50日確定；又於94年間因詐欺等案件，
    經本院以94年度易字第30號判決判處有期徒刑4 月確定；再
    於同年間因詐欺案件，經本院以94年簡字第718 號判決判處
    有期徒刑4 月，經上訴由本院以94年度簡上字第102 號判決
    駁回上訴確定；復於同年間因竊盜案件，經本院以94年度簡
    上字第51號判決判處有期徒刑1 年2 月確定；上開後三罪經
    本院以95年度聲字第576 號裁定定應執行有期徒刑1 年8 月
    確定，併與上開拘役接續執行，於96年1 月27日因縮短刑期
    假釋出監，假釋期間並付保護管束，嗣於96年2 月27日因縮
    刑期滿，假釋未經撤銷視為執行完畢。
二、甲○○於94年間因施用毒品案件，經本院以94年度毒聲字第
    197 號裁定觀察、勒戒，因認無繼續施用毒品傾向，由臺灣
    屏東地方法院檢察署檢察官於94年5 月19日以94年度毒偵字
    第773 號為不起訴處分確定，並於同日釋放出所。詎仍不知
    戒除毒癮，竟於觀察、勒戒執行完畢釋放後5 年內，分別基
    於施用第一級毒品海洛因之犯意，先於96年9 月28日17時許
    ，在其位於屏東縣萬丹鄉○○村○○路797 巷76號住處內，
    將海洛因摻水混合後置入針筒，以注射之方式施用第一級毒
    品海洛因1 次；再另於96年10月17日9 時許，在其上開住處
    ，以上揭方式施用第一級毒品海洛因1 次。嗣於96年9 月28
    日18時許，在屏東縣萬丹鄉○○村○○路797 巷58號前，因
    形跡可疑，經警攔查後，徵其同意採尿送驗後，檢驗結果呈
    嗎啡陽性反應；復於96年10月17日16時40分許，在屏東縣萬
    丹鄉○○村○○路189 號前，因形跡可疑，經警攔查後，徵
    其同意採尿送驗後，檢驗結果呈嗎啡陽性反應，始悉上情。
三、案經屏東縣警察局屏東分局報告臺灣屏東地方法院檢察署檢
    察官偵查起訴。
    理  由
一、本案被告甲○○所犯為死刑、無刑徒刑或最輕本刑為3 年以
    上有期徒刑以外之罪，其於準備程序中就被訴事實為有罪之
    陳述，經法官告知簡式審判程序之旨，並聽取公訴人之意見
    後，依刑事訴訟法第273 條之1 第1 項規定，裁定由受命法
    官獨任進行簡式審判程序，合先敘明。
二、上開事實，業據被告甲○○於本院審理時坦承不諱，且被告
    2 次為警查獲時採尿送驗結果，呈嗎啡（即海洛因水解後之
    反應）之陽性反應，有正修科技大學超微量研究科技中心96
    年10月19日R00-0000-000號、96年11月1 日R00-0000-000號
    檢驗報告各1 紙在卷可證。上述鑑驗結果，係檢驗機關本於
    專業知識及以精密儀器或科學檢驗方法所得之結論，自可憑
    信，足見被告自白與事實相符，堪以採信。又被告前於94年
    間因施用毒品案件，經本院以94年度毒聲字第197 號裁定觀
    察、勒戒，因認無繼續施用毒品傾向，由臺灣屏東地方法院
    檢察署檢察官於94年5 月19日以94年度毒偵字第773 號為不
    起訴處分確定，並於同日釋放出所，有臺灣屏東地方法院檢
    察署刑案資料查註紀錄表及臺灣高等法院被告前案紀錄表各
    1 份在卷可參。從而，本件事證明確，被告經觀察、勒戒執
    行完畢釋放後，5 年內再犯本件施用毒品之犯行堪予認定。
三、查海洛因屬毒品危害防制條例第2 條第2 項第1 款所稱之第
    一級毒品，不得持有、施用，被告甲○○竟持以施用，核其
    所為，係犯同條例第10條第1 項之施用第一級毒品罪。其施
    用前持有海洛因之低度行為，應為施用之高度行為所吸收，
    不另論罪。查被告前於93年間因竊盜案件，經本院以93年度
    簡字第1471號判決判處拘役50日確定；又於94年間因詐欺等
    案件，經本院以94年度易字第30號判決判處有期徒刑4 月確
    定；再於同年間因詐欺案件，經本院以94年簡字第718 號判
    決判處有期徒刑4 月，經上訴由本院以94年度簡上字第102
    號判決駁回上訴確定；復於同年間因竊盜案件，經本院以94
    年度簡上字第51號判決判處有期徒刑1 年2 月確定；上開後
    三罪經本院以95年度聲字第576 號裁定定應執行有期徒刑1
    年8 月確定，併與上開拘役接續執行，於96年1 月27日因縮
    短刑期假釋出監，假釋期間並付保護管束，嗣於96年2 月27
    日因縮刑期滿，假釋未經撤銷視為執行完畢，有臺灣屏東地
    方法院檢察署刑案資料查註紀錄表及臺灣高等法院被告前案
    紀錄表各1 份在卷可按，其受有期徒刑之執行完畢後，5 年
    之內故意再犯有期徒刑以上之罪，為累犯，應依刑法第47條
    第1 項之規定，加重其刑。爰審酌被告素行非佳，此有卷附
    之臺灣高等法院被告前案紀錄表1 份可參，且被告經觀察勒
    戒後，仍未能戒除毒癮，顯見其無戒毒悔改之意，惟念其施
    用毒品乃自戕行為，及其犯罪後坦認犯行，態度尚稱良好等
    一切情狀，分別量處如主文所示之刑，並定其應執行刑。
據上論斷，應依刑事訴訟法第273 條之1 第1 項、第299 條第1
項前段，毒品危害防制條例第10條第1 項，刑法第11條前段、第
47條第1 項、第51條第5款，判決如主文。
本案經檢察官顏珮珊到庭執行職務
中    華    民    國    97    年    3     月    18    日
                  刑事第二庭    法  官  陳海寧
以上正本證明與原本無異。
如不服本判決應於收受本判決送達後10日內向本院提出上訴書狀
，其未敘述上訴理由者，並得於提起上訴後10日內向本院補提理
由書狀（均須按他造當事人之人數附繕本）「切勿逕送上級法院
」
中    華    民    國    97    年    3     月    18    日
                                書記官  馮得弟
附錄本案論罪科刑法條
毒品危害防制條例第10條
施用第一級毒品者，處 6 月以上 5 年以下有期徒刑。
施用第二級毒品者，處 3 年以下有期徒刑。


司法院資訊處製作；財團法人民間司法改革基金會備份。
